# 对某一笔应收账款变更坏账准备计提方法如何披露

提问人：17717865996 时间：2021-05-14 22:44:54
@chenyiwei 请教陈版主和各位老师：
假如应收A客户货款 1000 万，之前一直是按照账龄组合计提坏账准备， 2019 年末计提了 50 万元； 2020 年末该客户暴毙，按照单项全额计提坏账准备，那么请教下在附注中改怎么披露呢？如何和上年附注衔接？

回答人：chenyiwei
建议首先检查 2019 年末该客户的财务状况和还款能力是否已经出现异常，该事项是否应作为前期差错更正处理。
其次，如果排除前期差错，则建议在 2020 年度报表附注中以文字说明方式说明具体情况， 2020 年度改用个别认定法计提较大比例坏账准备的原因等。在附注的注释方面，因为目前不要求披露单项坏账准备在本期内的增减变动情况，故不涉及具体的数字增减变动情况披露问题。